【裁判字號】    97,訴,151
【裁判日期】    971217
【裁判案由】    違反臺灣地區與大陸地區人民關係條例等
【裁判全文】
臺灣花蓮地方法院刑事判決                 97年度訴字第151號
公  訴  人  臺灣花蓮地方法院檢察署檢察官
被      告  甲○○
上列被告因違反臺灣地區與大陸地區人民關係條例等案件，經檢
察官提起公訴（97年度偵字第1157號），本院判決如下：
    主  文
甲○○共同違反不得使大陸地區人民非法進入臺灣地區之規定，
處有期徒刑壹年，減為有期徒刑陸月，如易科罰金，以銀元佰
元即新臺幣玖佰元折算壹日。
    事  實
一、甲○○明知大陸地區人民非經主管機關許可，不得進入臺灣
    地區，且不得使大陸地區人民非法進入臺灣地區，亦明知乙
    ○○與大陸地區女子王雪梅並無結婚之真意，經由甲○○介
    紹，且甲○○允諾支付乙○○新臺幣（下同）5 萬元報酬為
    條件，甲○○與乙○○、某姓名年籍不詳綽號「廖仔」之成
    年男子，遂共同基於非法使大陸地區女子進入臺灣地區之犯
    意聯絡，甲○○又與乙○○、王雪梅及該名姓名年籍不詳綽
    號「廖仔」之成年男子共同基於行使使公務員登載不實事項
    於公文書之犯意聯絡，由甲○○陪同乙○○於民國91年4 月
    18日自臺灣地區搭飛機前往大陸地區，再經由該姓名年籍不
    詳綽號「廖仔」之成年男子引介後，於91年4月30 日乙○○
    與大陸地區女子王雪梅在廣西省壯族自治區宜州市辦理假結
    婚手續，取得結婚公證書、結婚證明書後，甲○○與乙○○
    又於91年5月2日搭乘同一班機返臺，由乙○○持結婚公證書
    、結婚證明書向財團法人海峽交流基金會（下稱海基會）辦
    理認證證明，且由甲○○於入監前所委託之某姓名年籍不詳
    且不知情成年人1人陪同乙○○，於91年6月7 日持上揭結婚
    公證書、結婚證明書、海基會證明、國民身分證等前往花蓮
    縣花蓮市戶政事務所辦理結婚之戶籍登記，使承辦戶籍登記
    之公務員，將此不實事項登載於職務上所掌之國民身分證及
    戶籍登記簿、戶口名簿等公文書上，足以生損害於戶政機關
    對戶籍管理之正確性；嗣以夫妻關係，探親團聚為名，於91
    年6月6日至花蓮縣警察局花蓮分局填具「大陸地區人民進入
    臺灣地區保證書」，經花蓮分局承辦員警實質審查後，准予
    對保，又填具「大陸地區人民進入臺灣地區旅行證申請書」
    及於91年6月12 日持上開海基會證明、結婚證明書、登記不
    實之戶籍謄本向內政部入出境管理局（現已更名為內政部入
    出國及移民署，下稱境管局），以配偶來臺探親之名義，申
    請大陸地區人民王雪梅來臺之許可，致承辦之公務員為實質
    審查後，核發大陸地區人民進入臺灣地區旅行證給王雪梅，
    王雪梅遂於91年8月19 日入境臺灣地區。甲○○囑託姓名年
    籍不詳且不知情之成年女子1名，陸續給付3萬元或4 萬元報
    酬予乙○○。嗣為警循線而查悉上情。
二、案經花蓮縣警察局花蓮分局報請臺灣花蓮地方法院檢察署檢
    察官偵查起訴。
    理  由
壹、證據能力部分：
    本案所引用之相關書證，檢察官及被告甲○○均未於本案言
    詞辯論終結前聲明異議，本院審酌該等書證作成時之情況，
    亦無何等違背刑事訴訟程序或顯不可信之情形，倘以之作為
    本案認定犯罪事實之基礎，尚屬適當，爰依刑事訴訟法第15
    9條之4、第159條之5等規定，認均具有證據能力。
貳、實體部分：
一、訊據被告甲○○矢口否認有何非法使大陸地區人民入境臺灣
    及行使使公務員登載不實事項之犯行，並辯稱：我沒有介紹
    乙○○與大陸地區女子王雪梅結婚，也沒有給乙○○報酬，
    而且我於91年5月2日返臺後隨即遭送監執行，於92年2月2日
    才出監，我不可能帶乙○○去辦理結婚登記；何況我入監前
    並沒有和乙○○一起去大陸，乙○○在過年時曾將我車子毀
    損，乙○○是在編故事；又倘若係我介紹乙○○去大陸假結
    婚，我為何要給乙○○錢，應該是乙○○要給我錢云云。經
    查：
  (一)乙○○於91年4 月間因無工作、收入及存款，被告遂告訴乙
    ○○去大陸玩及假結婚、還有錢賺，且被告亦允諾要給予乙
    ○○5萬元報酬為條件，被告遂與乙○○於91年4月18日一同
    搭飛機前往大陸地區，由被告將乙○○交由姓名年籍不詳綽
    號「廖仔」之成年男子引介後，於91年4月30 日，由「廖仔
    」安排乙○○與大陸地區女子王雪梅在廣西省壯族自治區宜
    州市辦理假結婚手續，取得結婚公證書、結婚證明書後，被
    告再與乙○○於91年5月2日搭乘同一班飛機返臺。乙○○返
    臺後，持結婚公證書、結婚證明書向海基會辦理認證證明，
    再由被告所委託之某姓名年籍不詳、且不知情之成年人1 名
    陪同乙○○，於91年6月7日持上揭結婚公證書、結婚證明書
    、海基會證明、國民身分證等前往花蓮縣花蓮市戶政事務所
    辦理乙○○與王雪梅結婚之戶籍登記，使承辦戶籍登記之公
    務員，將此不實事項登載於職務上所掌之國民身分證、戶籍
    登記簿、戶口名簿等公文書上；又以夫妻關係，探親團聚為
    名，於91年6月6日至花蓮縣警察局花蓮分局填具「大陸地區
    人民進入臺灣地區保證書」，經花蓮分局承辦員警實質查後
    ，准予對保，且填具「大陸地區人民進入臺灣地區旅行證申
    請書」於91年6月12 日持上開海基會證明、結婚證明書、登
    記不實之戶籍謄本向境管局以配偶來臺探親之名義，向境管
    局申請大陸地區人民王雪梅來臺之許可，致承辦之公務員為
    實質審查後，核發大陸地區人民進入臺灣地區旅行證給王雪
    梅，王雪梅遂於91年8月19 日入境臺灣地區。且經由甲○○
    所囑託姓名年籍不詳且不知情之成年女子1名，陸續給付4萬
    元款項予乙○○等情，業據證人乙○○於本院審理時具結證
    述綦詳（見本院卷132頁至第136頁），並有結婚登記申請書
    、海基會證明、結婚公證書、乙○○入出國日期證明書、王
    雪梅入出國證明書、大陸地區人民進入臺灣地區旅行證申請
    書、戶籍謄本、大陸地區人民進入臺灣地區保證書、法務部
    入出境資訊連結作業影本各1份（見警卷第9、10、11、13、
    14、15、16、19、20頁、本院卷第100 頁）在卷可稽。且被
    告與乙○○於91年4月18 日一起自臺灣搭飛機前往大陸地區
    ，並於同年5月2日搭乘同班飛機返臺，亦有乙○○入出國日
    期證明書、法務部入出境資訊連結作業影本各1 份，足認被
    告與乙○○一起出境至大陸，且一同返臺甚明，故證人乙○
    ○證稱被告與其一同前往大陸，並將其交由「廖仔」安排與
    大陸地區女子假結婚後，又與被告一同搭機返臺等情，堪為
    採信。復證人乙○○並未曾毀損被告之車輛，被告與證人乙
    ○○間亦僅有2 千元之債權債務關係，並無任何恩怨仇隙，
    業據證人乙○○於本院審理時證述明確；且證人乙○○所涉
    犯非法使大陸地區人民來臺及行使使公務員登載不實犯行部
    分，業據本院另為審理並判處有期徒刑6月，經減刑為3月確
    定在案；又證人乙○○於本案審理時業經具結而為陳述，當
    無自陷己於7 年以下有期徒刑偽證罪刑責之虞，甚或誣陷自
    己涉犯非法使大陸地區女子王雪梅來臺及行使使公務員登載
    不實之罪而受刑事處罰，故證人乙○○之證詞較堪為採信。
    足認被告辯稱：我未與乙○○一起去大陸，亦未介紹乙○○
    去大陸假結婚，未給予乙○○報酬，乙○○曾砸毀我車輛，
    是乙○○在編故事云云，顯與事實不符，不足採信。
  (二)按以自己共同犯罪之意思，參與實施犯罪構成要件以外之行
    為，或以自己共同犯罪之意思，事先同謀，而由其中一部分
    人實施犯罪之行為者，均為共同正犯。司法院大法官會議解
    釋第109號著有解釋文可資參照。查被告與乙○○於91年4月
    18日一同搭機前往大陸地區，並於91年5月2日一起搭機返臺
    ，業據證人乙○○於本院審理時證述明確，且有乙○○入出
    國日期證明書、法務部入出境資訊連結作業影本各1 份附卷
    可稽，被告雖於91年5月2日入境後隨即因另案遭送監執行，
    其於返臺後並未曾親自陪同證人乙○○前往戶政機關辦理結
    婚之戶籍登記，或向境管局辦理大陸地區人民進入臺灣地區
    旅行證申請書；惟該等事項並非一定得由被告親自陪同乙○
    ○前往辦理；況於乙○○前往大陸辦理假結婚前，被告在臺
    灣即已告知乙○○要去大陸辦理假結婚，還有錢賺，而假結
    婚之目的即係要讓大陸地區女子來臺工作，並在臺灣辦理結
    婚登記；嗣由被告本人親自陪同乙○○前往大陸地區，將乙
    ○○交由「廖仔」安排與大陸地區女子王雪梅為假結婚，被
    告並允諾事後要給乙○○5 萬元報酬；又乙○○並不知道要
    如何辦理結婚戶籍登記及大陸地區人民來臺之相關申請，均
    由1 名成年人陪同乙○○前往辦理，且由被告打電話請其在
    臺灣的女性友人交給乙○○約3萬或4萬元等情；綜上可知，
    被告於向乙○○說明去大陸地區辦理假結婚時，即與乙○○
    、「廖仔」想要以假結婚方式，辦理結婚戶籍登記，再讓大
    陸地區女子以配偶身分、探親團聚之名義，申請大陸地區假
    配偶來臺，而非法使大陸地區女子入境臺灣，並且使戶政機
    關公務員就結婚之戶籍登記事項為不實登載，且為行使該登
    載不實事項之犯行已為共同謀議，且分別將各自分擔之犯罪
    行為部分為謀議後，再由各自依共同犯意聯絡範圍內完成各
    實行如上揭之犯罪行為分擔。如此，乙○○雖係於91年6 月
    7日向戶政事務所辦理伊與王雪梅之結婚登記、於91年6月12
    日持登載不實之戶籍謄本向境管局申請王雪梅進入臺灣地區
    旅行證，而經境管局實質審查後准予王雪梅入境，並發給王
    雪梅旅行證，王雪梅於91年8月19 日入境臺灣，上揭行為之
    時點雖均係在被告於91年5月2日送監另案執行之後所為，惟
    如前所述，被告於入監前即已就安排乙○○至大陸地區假結
    婚、在臺辦理假結婚之戶籍登記及使大陸地區女子以假結婚
    方式以配偶、探親團聚名義來臺之犯行，既已和乙○○、「
    廖仔」間有犯意聯絡及分配各自負責之犯行，即有以自己犯
    罪之意思，事先同謀，而由其中一部分人實施犯罪之行為者
    ，則被告與乙○○、「廖仔」就上揭犯行均為共同正犯，且
    並無證據證明被告有何犯意聯絡中斷之事證，故被告當需為
    共同正犯乙○○、「廖仔」之犯行及結果負責，並不因其當
    時人在監而無需負責。
  (三)衡諸一般常情，若係委請他人代為媒介婚姻，理應由委託人
    給付媒介人紅包或介紹費，而非係由媒介人給付報酬予委託
    人；且目前坊間願意擔任人頭配偶者至大陸地區辦理假結婚
    後，再由人頭配偶以配偶名義，申請大陸地區假結婚之配偶
    來臺，通常可自仲介者處（俗稱人蛇集團）獲取報酬或獲得
    免費旅遊大陸地區之招待。本案乙○○並未給付任何媒介紅
    包或費用予被告，事實上卻是被告託人給付報酬予乙○○，
    並提供免費大陸旅遊招待，業據證人乙○○於本院審理時具
    結證述明確，故本案情節當與上揭媒介假結婚後，再由人頭
    配偶申請大陸地區假結婚之配偶來臺之情節較為相符。故被
    告辯稱：若我介紹乙○○假結婚，應該是乙○○給我錢，而
    非我給他錢云云，亦與常情及事實相違悖，不足採信。
  (四)綜上所述，被告所辯均顯不足採信。本案事證明確，被告犯
    行堪以認定。
二、查被告行為後，刑法及刑法施行法分別於94年2月2日、95年
    6月14日修正公佈，均於95年7月1 日施行，臺灣地區與大陸
    地區人民關係條例第79條亦於92年10月29日修正，於92年12
    月31日施行。而修正後刑法第2條第1項之規定，係規範行為
    後法律變更所生新舊法律比較適用之準據法，於修正後刑法
    施行後，應適用修正後刑法第2條第1項之規定，為「從舊從
    輕」之比較。另於比較時應就罪刑有關之共犯、未遂犯、想
    像競合犯、牽連犯、連續犯、結合犯，以及累犯加重、自首
    減輕暨其他法定加減原因（如身份加減）與加減比例等一切
    情形，本於統一性及整體性原則，綜其全部罪刑之結果而為
    比較，有最高法院95年5月23日刑事庭第8次會議決議可資參
    照。本件所涉之修正法條，本院分述如下：
  (一)被告行為時，臺灣地區與大陸地區人民關係條例第79 條第1
    項規定，非法使大陸地區人民入境臺灣者，處5 年以下有期
    徒刑、拘役或科或併科新臺幣50萬元以下罰金。但於92年10
    月29日修正，於92年12月31日施行後，該條之刑度提高為 1
    年以上7年以下有期徒刑，得併科新臺幣100 萬元以下罰金，
    兩相比較，自以舊法有利於被告。
  (二)被告行為後，刑法第214 條使公務員登載不實罪中罰金刑部
    分，因刑法施行法增定第1條之1，其貨幣單位改為新臺幣，
    所定最高數額提高為30倍。修正前該罪之罰金刑，經適用罰
    金罰鍰提高標準條例第1 條前段及現行法規所定貨幣單位折
    算新臺幣條例第2 條，折算為新臺幣後，最高數額亦為原規
    定之30倍，兩者最高刑度相同，惟最低刑度部分，修正前刑
    法第33條第5款規定罰金為1元以上，經折算為新臺幣後，為
    新臺幣3元以上，而修正後刑法第33條第5款規定罰金為新臺
    幣1 千元以上，較舊法為高，應以舊法有利於被告。又被告
    所犯之臺灣地區與大陸地區人民關係條例第79條第1 項之使
    大陸地區人民非法入境臺灣地區罪亦有罰金刑之規定，雖係
    以新臺幣為單位，然其最低度刑仍有如上之變動，經比較之
    後，亦以舊法有利於被告。
  (三)被告所犯行使使公務員登載不實文書罪與使大陸地區人民非
    法進入臺灣地區罪間，有方法及目的之關係，依修正前之刑
    法，應屬牽連犯，從一重論以使大陸地區人民非法入境罪處
    斷，而刑法修正後刪除牽連犯之規定，此2 罪需數罪併罰，
    比較之下，舊法對被告較為有利。
  (四)被告行為後，關於共同正犯之規定，刑法第28條原規定：「
    二人以上共同『實施』犯罪之行為者，皆為共同正犯。」，
    新修正之刑法第28條修正為：「二人以上共同『實行』犯罪
    之行為者，皆為共同正犯。」，且刑法第31條第1 項原規定
    ：「因身分或其他特定關係成立之罪，其共同『實施』或教
    唆幫助者，雖無特定關係，仍以共犯論。」，新修正之刑法
    第31條第1 項則修正為：「因身分或其他特定關係成立之罪
    ，其共同『實行』、教唆或幫助者，雖無特定關係，仍以『
    正犯』或共犯論。但得減輕其刑。」，將舊法之「實施」修
    正為「實行」。原「實施」之概念，包含陰謀、預備、著手
    及實行等階段之行為，修正後僅共同實行犯罪行為始成立共
    同正犯，是新法共同正犯之範圍已有限縮，排除陰謀犯、預
    備犯之共同正犯。則修正前後刑法就共同正犯之範圍既因此
    而有變動，自屬犯罪後法律有變更，而非僅屬純文字修正，
    應有新舊法比較適用之問題（最高法院96年度臺上字第 934
    號、第1323號判決意旨參照）。惟就本件已著手實行之犯罪
    形態並無影響，經比較結果，被告行為後之法律並未有利於
    被告。
  (五)經綜合比較結果，新法對被告並非有利，應依刑法第2條第1
    項前段之規定，適用行為時法即修正前之刑法處斷之。
  (六)被告行為後，行為時易科罰金之折算標準，經適用修正前刑
    法第41條、修正前罰金罰鍰提高標準條例第2 條，現行法規
    所定貨幣單位折算新臺幣條例第2 條之結果，最高得以銀元
    300元即新臺幣900元折算1日，依修正後之刑法第41 條，則
    係以新臺幣1千元、2千元或3千元折算1日，比較結果，自以
    舊法有利於被告，應適用舊法諭知易科罰金之折算標準。
三、按臺灣地區與大陸地區人民關係條例第79條第1 項處罰違反
    同條例第15條第1 款所定使大陸地區人民非法進入臺灣地區
    罪，凡非經合法手續進入者皆包含之，不以偷渡進入為限，
    最高法院90年度台上字第3180號、92年度台上字第40號判決
    闡釋甚明。被告以辦理假結婚方式，使大陸地區女子來臺灣
    ，自亦屬該條例所稱之非法進入。核被告所為，係違反修正
    前臺灣地區與大陸地區人民關係條例第15第1 款而犯同條例
    第79條第1 項之使大陸地區人民非法進入臺灣地區罪及刑法
    第216條、第214條之行使使公務員登載不實文書罪。被告使
    公務員登載不實部分之低度行為，應為行使該登載不實公文
    書之高度行為所吸收，不另論罪。被告、乙○○與「廖仔」
    間就上開使大陸地區人民非法入境臺灣地區之犯行間，有犯
    意聯絡及行為分擔，為共同正犯。被告、乙○○、「廖仔」
    與王雪梅就上開行使使公務員登載不實文書之犯行間，亦具
    有犯意聯絡及行為分擔，均為共同正犯。因卷內並無積極證
    據證明陪同乙○○前往辦理戶籍登記之成年人1 名及依被告
    指示給付乙○○報酬之成年女子1名為知情，故尚難認渠等2
    人為共同正犯，則被告利用不知情之成年人陪同乙○○去辦
    理結婚之戶籍登記，而使公務員登載不實，係屬間接正犯。
    被告上開所犯使大陸地區人民非法進入臺灣地區罪、行使使
    公務員登載不實文書罪為牽連犯，應從一重論以使大陸地區
    人民非法進入臺灣地區罪。爰審酌被告負責帶領乙○○進入
    大陸地區辦理假結婚，而非法使大陸地區人民進入臺灣地區
    ，且使戶政機關為不實之結婚之戶籍登記，足生損害於入出
    境管理及戶籍資料之正確性，且對國家安全造成危害，被告
    犯後否認犯行、飾詞卸責，以及被告犯罪之動機、目的、手
    段、智識程度等一切情狀，量處如主文所示之刑。被告之犯
    罪時間於96年4月24日以前，雖被告於97年9月25日遭本院以
    97年花院能刑文緝字第125號通緝在案，並於97年10月8日遭
    警緝獲，有本院上揭通緝書、台東縣警察局大武分局通緝案
    件報告書各1 份在卷可佐，然因被告遭發布通緝之時間係在
    96年7月16 日中華民國九十六年罪犯減刑條例施行後，故其
    亦無中華民國九十六年罪犯減刑條例第3條、第5條所定不得
    減刑之情形，依該條例第2條第1項第3款、第9條規定予以減
    其刑二分之一，並諭知易科罰金之折算標準。
四、不另為無罪諭知部分
  (一)公訴意旨另略以：被告甲○○與乙○○、王雪梅共同基於使
    公務員登載不實之犯意聯絡，持大陸地區廣西省壯族自治區
    宜州市公證處所發給之公證書、戶籍謄本、海基會證明，填
    具「大陸地區人民進入臺灣地區旅行證申請書」、「大陸地
    區人民進入臺灣保證書」，向境管局以配偶來臺依親、探親
    名義為由，申請大陸地區人民王雪梅入境來臺及申請核准來
    臺居留，經境管局不知情之承辦人員在職務上所掌之大陸地
    區人民申請進入臺灣地區之簿冊上為登載不實事項，並據以
    核發王雪梅中華民國臺灣地區旅行證，致王雪梅得以入境臺
    灣，認被告此部分另犯刑法第214 條使公務員登載不實文書
    罪嫌。
  (二)按刑法第214 條所謂使公務員登載不實事項於公文書罪，須
    一經他人之聲明或申報，公務員即有登載之義務，並依其所
    為之聲明或申報予以登載，而屬不實之事項者，始足構成，
    若其所為聲明或申報，公務員尚須為實質之審查，以判斷其
    真實與否，始得為一定之記載者，即非本罪所稱之使公務員
    登載不實（最高法院73年臺上字第1710號判例可資參照）。
  (三)次按大陸地區人民，須經主管機關許可始得進入臺灣地區，
    臺灣地區與大陸地區人民關係條例第10條第1 項定有明文，
    而主管機關內政部亦據此訂定「大陸地區人民進入臺灣地區
    許可辦法」以資規範，大陸地區人民申請進入臺灣地區，境
    管局對於上開申請為許可與否之決定，自得本其職權而就申
    請入境事由為審查，除審查該申請案件應備之文件是否齊全
    、有無按規定程序辦理（形式審查）外，並得審查該申請案
    件之大陸地區人民與被申請之臺灣地區人民間是否具備真實
    婚姻關係之實質審查，得不予核准大陸地區人民進入臺灣地
    區，足認境管局依臺灣地區與大陸地區人民關係條例及內政
    部發布之大陸地區人民進入臺灣地區許可辦法規定，對大陸
    地區人民進入臺灣地區之申請事項，有實質審查之准駁權限
    ，顯非一經提出申請，境管局即有登載義務並據以許可。足
    徵境管局對於大陸地區配偶申請來臺團聚，所謂結婚之身分
    登記，並非僅指在製發中華民國臺灣地區旅行證、大陸同胞
    申請來台查詢電腦資料為註記而已，實應包括查證有無結婚
    之事實行為在內，故如無結婚之實而申請以團聚名義進入臺
    灣地區，境管局除依程序為面談、再面談，或請警察機關查
    證外，並可依上開規定，以實際上無結婚之事實，將其申請
    案不予許可；已許可者，為撤銷或廢止其許可之行政處分，
    而具實質之審核義務。被告雖以不實之結婚事由，向境管局
    申請王雪梅進入臺灣地區，使承辦公務員於所掌管之旅行證
    申請書及居留申請書等公文書上審核，准許王雪梅進入臺灣
    地區，並發給中華民國臺灣地區旅行證及居留證，因境管局
    對入境申請有實質審核之權，已如前述，則被告就此部分所
    為，應不成立刑法214 條使公務員登載不實罪責，惟公訴意
    旨認此部分若成立犯罪，應與前開論罪科刑部分有牽連犯裁
    判上一罪之關係，爰不另為無罪之諭知，附此敘明。
五、應依刑事訴訟法第299條第1項前段，修正前臺灣地區與大陸
    地區人民關係條例第15條第1款、第79條第1項，刑法第2 條
    第1項前段、第11條前條、第214條、第216 條，修正前刑法
    第28條、第55條，中華民國九十六年罪犯減刑條例第2條第1
    項第3款、第7條、第9條，修正前刑法第41條第1項前段，罰
    金罰鍰提高標準條例第1 條前段，修正前罰金罰鍰提高標準
    條例第2條，判決處刑如主文。
中    華    民    國    97    年    12    月    17    日
                  刑事第二庭  審判長  法  官 陳世博
                                      法  官 林恒祺
                                      法  官 陳月雯
以上正本證明與原本無異。
如不服本判決應於收受送達後10日內向本院提出上訴書狀，並應
敘述具體理由。其未敘述上訴理由者，應於上訴期間屆滿後20日
內向本院補提理由書 (均須按他造當事人之人數附繕本)「切勿
逕送上級法院」。
中    華    民    國    97    年    12    月    19   日
                                書記官
附錄本判決論罪之法律條文：
修正前臺灣地區與大陸地區人民關係條例第79條
違反第15條第1款規定者，處5年以下有期徒刑、拘役或科或併科
新臺幣五十萬元以下罰金。
以犯前項之罪為常業者，處1年以上7年以下有期徒刑，得併科新
臺幣一百萬元以下罰金。
第一項之未遂犯罰之。
修正前臺灣地區與大陸地區人民關係條例第15條
左列行為不得為之：
一、使大陸地區人民非法進入臺灣地區。
二、招攬臺灣地區人民未經許可使之入大陸地區。
三、使大陸地區人民在臺灣地區從事未經許可或與許可目的不符
    之活動。
四、僱用或留用大陸地區人民在臺灣地區從事未經許可或與許可
    範圍不符之工作。
五、居間介紹他人為前款之行為。
中華民國刑法第214條
明知為不實之事項，而使公務員登載於職務上所掌之公文書，足
以生損害於公眾或他人者，處3年以下有期徒刑、拘役或5百元以
下罰金。
中華民國刑法第216條
行使第210條至第215條之文書者，依偽造、變造文書或登載不實
事項或使登載不實事項之規定處斷。


司法院資訊處製作；財團法人民間司法改革基金會備份。
